【裁判字號】    90,易,1838
【裁判日期】    900613
【裁判案由】    賭博
【裁判全文】
臺灣板橋地方法院刑事判決                          九十年度易字第一八三八號
    公  訴  人  臺灣板橋地方法院檢察署檢察官
    被      告  甲○○
    選任辯護人   葉春生
右列被告因賭博案件，經檢察官提起公訴（九十年度偵字第一九六七號），本院判決
如左：
    主  文
甲○○共同連續意圖營利，聚眾賭博，處有期徒刑陸月，如易科罰金，以參佰元折
算壹日。扣案之簽帳單拾捌張及傳真機壹臺，均沒收。
    事  實
一、甲○○基於意圖營利之概括犯意，自民國（下同）八十九年一月間起至八十九年
    十一月二十一日止，連續以其位臺北縣板橋市○○路○段三十六巷三號之三，四
    樓住處充為公眾得出入之場所，並以自有之傳真機作為聯絡工具，設置賭具簽單
    ，經營「六合彩」賭博，自任組頭，聚集不特定之多數人在該處簽賭下注，賭額
    每簽一支賭資為新臺幣（下同）七十八元，並以如附表所載之二種賭博方式賭博
    牟利。嗣於八十九年十一月二十一日晚間六時四十分許，為警持搜索票於上址查
    獲，並扣得屬其所有供犯本件賭博罪所用之簽帳單十八張及傳真機一臺。
二、案經臺北縣警察局海山分局報請臺灣板橋地方法院檢察署檢察官偵查起訴。
    理  由
一、右揭以自有住宅充為公眾得出入之場所，自任組頭，聚集賭客簽注六合彩之犯行
    ，迭據被告甲○○於警訊與檢察官訊問時坦承不諱，並有屬被告所有之簽帳單十
    八張及傳真機一臺扣案可證；而扣案十八紙簽帳單上之阿拉伯數字及「阿美」、
    「阿海」、「車」、「勇伯」、「二星」、「三星」、「喬子」、「大目」、「
    花目」、「林姐」、「洪全」、「美月」、「花雙美」、「麗美」、「英」、「
    電」、「春美」、「阿美」、「花」、「董目玉」、「楊玉」、「美月」、「阿
    玉」、「楊太」、「福地」、「吳董」、「董」、「圓仔」、「清」、「富」、
    「北投」、「雙吳」、「英花」、「小林」、「圓」、「玉英」、「珍」、「洪
    」、「瑞英」、「林姐」、「居」、「劉」、「施」、「林花英」、「花英」、
    「萬華」、「晶」、「不足」、「胡太」、「大頭」、「海董」等文字，均為被
    告親自書寫，核與一般經營六合彩賭博組頭書寫簽帳單之方式相同，堪信被告前
    開不利於己之自白真實可採。雖被告於本院調查審理時改稱：渠不是組頭，只是
    代收賭客六合彩簽注號碼，再轉給綽號「阿真」之女子，扣案之簽帳單只有記明
    「八十九年十一月二十一日」一紙為渠所有，其餘均是渠於八十九年間受僱於綽
    號「勇伯」之馮能讓，在臺北縣板橋市○○路○段二六三巷十五號擔任雜役時，
    受馮能讓指示書寫，而扣案傳真機是因電話故障，渠向其子吳朝隆借用云云。經
    查，上開扣案簽帳單十八紙為被告親書，並在被告住處抽屜內查獲，此據被告供
    明在卷（詳參本院九十年五月三十日審判筆錄），並有搜索扣案證明筆錄一件附
    卷可稽。倘被告在雇主馮能讓住處，依溤某指示記錄上開簽帳單，供馮某經營六
    合彩之用，衡情自無攜回臺北縣板橋市○○路○段三六巷三號之三住處之理？且
    扣案簽帳單之日期自一月十八日至十一月二十一日不等，若上揭簽帳單為馮能讓
    曾自任組頭經營六合彩所用之物，豈有由被告置於抽屜保存餘數月之可能？綜而
    觀之，被告所辯，顯與常情有悖，無足可採。再查，扣案之傳真機一臺在被告住
    處查扣，並有搜索扣案證明筆錄，已如前述，而被告自八十九年一月間某日至十
   一月二十一日擔任六合彩組頭簽賭，時間長達近一年，參諸六合彩每周二、四開
    獎之頻率，及傳真機為傳送簽單必備工具觀之，鮮有長期借用之可能，故依常情
    斷之，該傳真機應屬被告所有。雖辯護人及被告請求本院傳訊證人馮能讓，調查
    被告自八十四年起至八十九年八月十一日止，受僱於馮能讓，扣案簽帳單除記有
    「１１／２１」之簽帳單外，均是馮能讓之指示所為云云。然查，惟扣案簽帳單
    除被告及辯護人所指之「１１／２１」一紙之外，另有記明「１１／１１」、「
    １１／９」、「１１／５」、「１１／１６」、「１０／５」之簽帳單外; 且有
    三紙以八十九年九月二十一日、十一月九日、十一月十五日日曆紙背面書寫之簽
    帳單，且紙質、顏色、廣告廠商名稱、地址等記載皆相同，顯然本屬同一本日曆
    ，足見被告及辯護人所要求傳訊證人馮能讓證明之待證事項，已與事實不符，此
    項調查顯無必要。事證明確，被告犯行洵堪認定。
二、按被告甲○○自任六合彩組頭，與不特定賭客簽注對賭，核其所為，係犯刑法第
    二百六十八條之意圖營利供給賭博場所罪及意圖營利聚眾賭博罪與同法第二百六
    十六條第一項前段之普通賭博罪。其於各期六合彩開獎前之多次接續行為，均係
    該次賭博犯行之一部行為。其一行為同時觸犯三罪名，為想像競合犯，應從情節
    較重之意圖營利聚眾賭博罪處斷。又其前後多次犯行，時間緊接，方法相同，顯
    係基於概括犯意而為，且復犯構成要件相同之罪名，應依連續犯之規定論以一罪
    ，並依法加重其刑。爰審酌被告曾有賭博前科、犯罪動機、目的、手段、期間、
    自任六合彩組頭與賭客賭博對社會風氣之影響及其犯罪後之態度等一切情狀，量
    處如主文所示之刑，並諭知易科罰金之折算標準。至扣案之簽帳單十八紙及傳真
    機一臺，為被告所有供犯本件賭博罪所用之物，爰依刑法第三十八條第一項第二
    款之規定沒收之。
三、另被告雖自八十九年三月下旬某日起至八十九年八月十一日止，提供於臺北縣板
    橋市○○路○段二六三巷十五號之房屋，以四色牌為賭具，抽頭聚賭，並經本院
    於八十九年十一月十七日以八十九年度易字第三八八○號判決有期徒刑四月，並
    於八十九年十二月二十六日確定，此有判決書及臺灣高等法院檢察署刑案紀錄簡
    覆表各一件在卷可稽，惟此與被告所犯本件賭博犯行之方法、地點均有不同，顯
    非基於概括犯意反覆為之，無從論以連續犯。因此，該案判決之既判力不及於本
   件，本院應就本案另予審判，併此敘明。
據上論斷，應依刑事訴訟法第二百九十九條第一項前段，刑法第五十六條、第二百六
十八條、第二百六十六條第一項前段、第五十五條、第四十一條第一項、第三十八條
第一項第二款，罰金罰鍰提高標準條例第一條前段、第二條，判決如主文。
本案經檢察官毛有增到庭執行職務
中    華    民    國      九十        年      六      月    十三      日
                                      臺灣板橋地方法院刑事第二庭
                                          法  官  高    玉    舜
右正本證明與原本無異。
如不服本判決，應於判決送達後十日內，向本院提出上訴狀。
                                          書記官  田    世    杰
中    華    民    國      九十        年      六      月    十四      日
附錄本案論罪科刑法條：
刑法第二百六十六條
在公共場所或公眾得出入之場所賭博財物者，處一千元以下罰金，但以供人暫時娛樂
之物為賭博者，不在此限。
當場賭博之器具與在賭檯或兌換籌碼處之財物，不問屬於犯人與否，沒收之。
刑法第二百六十八條
意圖營利，供給賭博場所或聚眾賭博者，處三年以下有期徒刑，得併科三千元以下罰
金。
附  表
┌─┬─────┬─────────────────────┬─────┐
│編│俗      稱│    賭        博        方        式      │備      考│
│號│          │                                          │          │
├─┼─────┼─────────────────────┼─────┤
││港式對對碰│設○一至四十七之兩位數號碼四十七個，每支簽│          │
│  │(港式雙星)│選兩個號碼，直接核對每週二、四香港六合彩開│          │
│一│          │獎六個獎號中之兩個，始為中獎，賭客按下注支│
│  │          │數給付賭資，簽中者，由甲○○給付彩金五千二│          │
│  │          │百元；未簽中者，則賭資全歸甲○○所有。    │          │
├─┼─────┼─────────────────────┼─────┤
││港 式 三星│設○一至四十七之兩位數號碼四十七個，每支簽│          │
│二│          │選三個號碼，直接核對每週二、四香港六合彩開│          │
│  │          │獎六個獎號中之三個，始為中獎，賭客按下注支│          │
│  │          │數給付賭資，簽中者，由甲○○給付彩金五萬元│          │
│  │          │；未簽中，則賭資全歸甲○○所有。          │          │
├─┼─────┼─────────────────────┼─────┤


司法院資訊處製作；財團法人民間司法改革基金會備份。
